# [求助] 请教陈版主：

提问人：Elvis945 时间：2019-01-07 14:07:01
关于政府补贴电费的处理问题一、背景说明
背景：为减轻企业负担，政府给予企业一定的电费补贴资助。
资助方：政府
供电方：供电局
被资助方：企业
资助拨付方式：由供电企业应每月统计上月应享受资助的企业和电量情况，测算应资助的金额，将相关情况报告政府，政府收到报告后及时审核并将资助资金拨付供电企业。
企业获取资助方式：事后补助，上月的资助在企业缴纳下月电费时，通过资助部分由财政代缴、剩余部分由企业自缴或银行坐扣；首次实施时，实施周期中已发生的月份予以一次性补计，共计 1000 （补计至当月企业自缴金额为零时，未补计完毕的，下月再补计）。问题： 1 、政府补助已收到通知但是不会直接打到企业账户，是否可在收到通知时确认政府补助和其他应收款2 、关于应收政府补助债权和应付电费债务的抵消电费主要为坐扣，每月会预提费用，并计入相应的应付科目。——对于一次性补贴的金额，是否应该在每次坐扣时点（实际费用 100 ，坐扣实际扣除 80,）将差额部分进行应收和应付抵销？还是应该在确认收到供电局对账单和发票时直接核销其他应收款？（坐扣时点在前，收票时点在后）

回答人：chenyiwei
关键是能否合理保证政府承诺的代付金额可以到位。如果是，则可以按应收金额计量政府补助；反之应在实际享受代付时确认。
如果按应收金额确认的，则在政府实际代付时作为政府补助的实际收到，将应收补助款与应付电费对抵。